臺灣雲林地方法院刑事裁定
111年度聲字第825號
聲  請  人  臺灣雲林地方檢察署檢察官
受  刑  人  劉晉佳


上列聲請人因對受刑人數罪併罰有二裁判以上，聲請定其應執行
之刑（111年度執字第2215號），本院裁定如下：
    主  文
劉晉佳所犯如附表所示之罪刑，應執行有期徒刑伍月。
    理  由
一、聲請意旨略以：受刑人劉晉佳因犯洗錢防制法等案件，先後
    經判決確定(如附表)，符合數罪併罰之要件，應依刑法第53
    條及第51條第5款之規定，聲請定其應執行之刑，爰依刑事
    訴訟法第477條第1項規定聲請裁定等語。
二、按「裁判確定前犯數罪者，併合處罰之。但有下列情形之一
    者，不在此限：一、得易科罰金之罪與不得易科罰金之罪。
    二、得易科罰金之罪與不得易服社會勞動之罪。三、得易服
    社會勞動之罪與不得易科罰金之罪。四、得易服社會勞動之
    罪與不得易服社會勞動之罪。前項但書情形，受刑人請求檢
    察官聲請定應執行刑者，依第51條規定定之」、「數罪併罰
    ，有二裁判以上者，依刑法第51條之規定，定其應執行之刑
    」、「數罪併罰，分別宣告其罪之刑，如宣告多數有期徒刑
    者，於各刑中之最長期以上，各刑合併之刑期以下，定其刑
    期，但不得逾30年」，刑法第50條、第53條、第51條第5款
    分別定有明文。所謂「裁判確定前」，應以聲請定執行刑之
    各罪中最先裁判確定案件之確定時為準；換言之，必須其他
    各罪之犯罪行為時，均在最先一罪判決確定前始符合數罪併
    罰之條件（最高法院98年度台非字第99號判決、106年度台
    抗字第1008號裁定意旨參照）。
三、再按數罪併罰中之一罪，依刑法規定得易科罰金，若因與不
    得易科罰金之他罪，併合處罰結果而不得易科罰金時，原可
    易科部分所處之刑，自亦無庸為易科折算標準之記載（司法
    院院字第2702號解釋、司法院大法官釋字第144號解釋及第6
    79號解釋理由書意旨參照）。又定應執行之刑，應由犯罪事
    實最後判決之法院檢察官聲請該法院依上開規定裁定之，不
    能因犯罪之一部分所科之刑業經執行完畢而認檢察官之聲請
    為不合法，予以駁回，至已執行部分自不能重複執行，應由
    檢察官於指揮執行時扣除之，此與定應執行之刑之裁定無涉
    （最高法院82年度台抗字第313號裁定意旨參照）。
四、經查：
　㈠受刑人前因公共危險案件，經本院以110年度虎交簡字第138
    號判決判處有期徒刑2月，於民國110年8月3日確定（如附表
    編號１所示）；復因洗錢防制法案件，經本院以111年度虎金
    簡字第5號判決判處有期徒刑4月，併科罰金新臺幣1萬元，
    於111年9月5日確定（如附表編號２所示）等情，有上開判決
    書及臺灣高等法院被告前案紀錄表在卷可稽。受刑人復依刑
    法第50條第2項規定，於111年9月26日具名請求檢察官向本
    院聲請就得易科罰金之刑（即附表編號１）、不得易科罰金
    之刑（即附表編號２）合併定其應執行刑，有臺灣雲林地方
    檢察署刑法第50條第1項但書案件是否請求定應執行刑調查
    表1份附卷足參（本院卷第11頁），依前揭規定，本院應依
    刑法第51條規定定執行刑。又數罪併罰之數罪，縱令其中一
    罪已經執行完畢，依照前開說明，仍應就其所犯各罪宣告刑
    更定應執行刑，俟檢察官指揮執行「應執行刑」時，再就已
    執行部分予以折抵。是聲請人依法以本院為最後事實審法院
    向本院聲請定其應執行之刑，核屬有據。
　㈡爰本於罪責相當之要求，審酌受刑人所犯如附表所示各罪之
    犯罪類型及行為態樣：附表編號１為公共危險案件，危及大
    眾行車安全，侵害社會法益，附表編號２則為幫助犯洗錢防
    制法第14條之一般洗錢罪，侵害個人財產法益；而附表編號
    １、２之犯罪時間相距僅有半年，惟兩者罪質有別，各罪責任
    非難重複之程度較低。復考量受刑人於各案中均坦承犯行，
    略見悔意，且受刑人於前開調查表內表示：家境不好，需要
    去上班，希望能減刑等語（本院卷第11頁），兼衡刑罰衡平
    之要求、受刑人矯正之必要性等一切情狀，定其應執行之刑
    如主文所示。又本件附表編號１部分，原雖得易科罰金，惟
    依上開說明，即不再為易科罰金之諭知。至受刑人所犯如附
    表編號２所示宣告刑中有關併科罰金刑部分，因無宣告多數
    罰金應併予執行之情形，而不在定執行刑之列，均附此敘明
    。
五、依刑事訴訟法第477條第1項、刑法第50條第2項、第53條、
    第51條第5款，裁定如主文。
中　　華　　民　　國　　111 　年　　10　　月　　25　　日
                  刑事第七庭  法  官  鄭苡宣
以上正本證明與原本無異。　　　　　　　　　　　
如不服本裁定，應於裁定送達後5 日內向本院提出抗告狀（須附
繕本）。
                              書記官  郭美儀
中　　華　　民　　國　　111 　年　　10　　月　　25　　日
附表：受刑人劉晉佳定應執行刑案一覽表
編        號             １           ２ 罪      名  不能安全駕駛致交通危險罪 幫助犯洗錢防制法第14條第1項之一般洗錢罪 宣  告  刑  有期徒刑2月 有期徒刑4月，併科罰金新臺幣10,000元。 犯罪日期  109年11月22日 110年5月17日 偵查機關 年度案號  臺灣雲林地方檢察署110年度撤緩偵字第28號 臺灣雲林地方檢察署111年度偵緝字第149號 最後事實審 法  院 臺灣雲林地方法院 臺灣雲林地方法院  案  號 110年度虎交簡字第138號 111年度虎金簡字第5號  判決日期 110年6月30日 111年8月1日 確定判決 法  院 臺灣雲林地方法院 臺灣雲林地方法院  案  號 110年度虎交簡字第138號 111年度虎金簡字第5號  確定日期 110年8月3日 111年9月5日 是否為得易科罰金之案件            是    (得易服社會勞動)           否    (得易服社會勞動) 備      註  ⒈臺灣雲林地方檢察署110年度執字第1958號。 ⒉110年9月13日易科罰金執行完畢。 臺灣雲林地方檢察署111年度執字第2215號。